【裁判字號】    97,訴,161
【裁判日期】    990310
【裁判案由】    拆屋還地
【裁判全文】
臺灣臺東地方法院民事判決               97年度訴字第161號
原      告  甲○○
訴訟代理人  劉秀真律師
被      告  乙○○
參  加  人  丙○○
            己○○
上  二  人
訴訟代理人  蕭芳芳律師
上列當事人間請求拆屋還地等事件，經本院於民國九十九年二月
二十四日言詞辯論終結，判決如下：
    主      文
被告應將坐落於臺東縣關山鎮○○段六六四地號內如附圖所示Ａ
２部分面積五二．二○平方公尺土地上之建物及地上物拆除，將
土地交還原告。
被告應將坐落於臺東縣關山鎮○○段六八五地號內如附圖所示Ｂ
１部分面積一一．二二平方公尺土地上之建物及地上物拆除，將
土地交還原告。
被告應給付原告新臺幣壹佰零玖萬玖仟肆佰柒拾元及自民國九十
九年一月十三日起至清償日止按週年利率百分之五計算之利息。
原告其餘之訴駁回。
訴訟費用由被告負擔三分之二，其餘由原告負擔。
參加費用新臺幣壹仟元由原告負擔。
本判決第一項、第二項、第三項原告分別以新臺幣肆萬元、玖千
元、參拾陸萬陸仟元供擔保後，得假執行。但被告分別以新臺幣
壹拾壹萬玖仟玖佰伍拾陸元、貳萬伍仟柒佰捌拾肆元、壹佰零玖
萬玖仟肆佰柒拾元預供擔保後，得免假執行。
原告其餘假執行之聲請駁回。
    事實及理由
壹、程序部分
一、按就兩造之訴訟有法律上利害關係之第三人，為輔助一造起
    見，於該訴訟繫屬中，得為參加，民事訴訟法第58條第 1項
    定有明文。查原告主張被告乙○○無權占有其所有臺東縣關
    山鎮○○段（下同）660、663、664、685地號等 4筆土地（
    下合稱系爭土地）請求拆屋還地提起本件訴訟，參加人則於
    民國98年 1月6日以民事訴訟參加狀謂以：系爭土地及686地
    號土地原為參加人丙○○所有，丙○○與參加人己○○於88
    年5月7日將上開660、663、686地號土地及662地號土地（原
    為己○○所有）出租與被告乙○○用以興建房屋經營餐廳及
    自行車出租行業，租期自88年5月15日至99年5月15日止（下
    稱系爭租約），並約定租賃基地上建築之房屋或工作物，於
    租賃屆期後，完全歸交丙○○及己○○，被告不得異議。嗣
    因丙○○擔任他人之連帶保證人因他人無力償還債務，系爭
    土地經關山地區農會向法院申請強制執行拍賣，由原告拍定
    取得所有權，然因系爭租約成立在先，依民法第425條第1項
    關於買賣不破租賃之規定，被告自得以承租人之地位，主張
    與丙○○、己○○間之系爭租約對於660、663、664、665、
    685地號土地之受讓人即原告仍繼續存在。又己○○於93年3
    月22日將 662地號土地及門牌號碼臺東縣關山鎮○○里○○
    路25號及27號房屋一併移轉登記為訴外人即原參加人丁○○
    所有，故原告原起訴請求被告拆除之部分房屋（金波餐廳及
    車棚部份）既為丁○○所有，實際有拆除權者為所有權人丁○○，復系爭租約因買賣不破租賃對原告仍繼續存在，彭華
    丁○○自無拆除之必要（丁○○已於98年 5月19日具狀撤回
    訴訟參加）等語。經查，原告主張終止租約，請求拆屋還地
    ，被告如受不利之判決，將影響參加人依系爭租約之租金請
    求權及地上物之間接占有。是以，本件訴訟結果對參加人自
    有法律上利害關係，參加人丙○○、己○○為輔助被告聲明
    參加本件訴訟，核無不合，應予准許。
二、次按請求之基礎事實同一或不甚礙被告之防禦及訴訟之終結
    者，縱於訴狀送達後，原告仍得將原訴變更或追加他訴，無
    須得被告同意，此觀諸民事訴訟法第255條第1項第2款及第7
    款之規定自明。而所謂請求之基礎事實同一，係指變更或追
    加之訴與原訴之主要爭點有其共同性，各請求利益之主張在
    社會生活上可認為同一或關連，而就原請求之訴訟及證據資
    料，於審理繼續進行在相當程度範圍內具有同一性或一體性
    ，得期待於後請求之審理予以利用，俾先後兩請求在同一程
    序得加以解決，避免重複審理，進而為統一解決紛爭者，即
    屬之。原告起訴時之聲明為：(一)被告乙○○應將660、663、
    664、685地號土地上如附圖所示A、B、C部分，面積約為103
    1.8 平方公尺（面積及範圍以實測為準）之建物及其他地上
    物拆除，以素地交還原告。(二)原告願供擔保請准宣告假執行
    。嗣經本院於98年 2月12日會同臺東縣關山地政事務所測量
    人員到場履勘，繪製土地複丈成果圖後，原告遂於98年 5月
    19日之言詞辯論庭追加被告戊○○（另於99年 1月12日與原
    告當庭達成和解，詳本院卷第 207頁和解筆錄）及被告吳裕
    達，並按複丈成果圖所載面積，更正上開訴之聲明為：(一)被
    告乙○○應將660、663、664地號土地上詳如附圖所示A（面
    積為428.56平方公尺）、A1（面積為1.39平方公尺）、A2（
    面積為52.20平方公尺）、A3（面積為162.8平方公尺）部分
    之建物及地上物拆除，將土地交還原告。(二)被告乙○○應將
    660、685地號土地上如附圖所示B(面積為273.01平方公尺）
    、B1(面積為11.22平方公尺）部分之建物及地上物拆除，並
    與被告吳裕達共同將土地交還原告。(三)被告乙○○、戊○○
    應將660地號土地上詳如附圖所示C（面積為307.41平方公尺
    ）、C1（面積為16.70平方公尺）、C2（面積為58.18平方公
    尺）部分之建物及地上物拆除，並共同將土地交還原告。(四)
    原告願供擔保請宣告准予假執行（見本院卷第 97頁、第100
    頁）。原告復於98年12月 2日以民事更正訴之聲明(二)暨追加
    被告狀，追加被告庚○○並變更上開聲明(二)之部分為：被告
    乙○○應將660、685地號土地上詳如本訴狀附圖所示 B（面
    積為273.01平方公尺）、B1(面積為11.22平方公尺）部分之
    建物及地上物拆除，並與被告庚○○共同將土地交還原告（
    見本院卷第176頁）。又於99年1月12日之準備程序以民事更
    正訴之聲明(三)狀，更正訴之聲明為：(一)先位聲明：1.被告應
    將660、663、664地號土地上如附圖所示A（面積為428.56平
    方公尺）、A1（面積為1.39 平方公尺）、A2（面積為52.20
    平方公尺）、A3(面積為162.8 平方公尺)部分之建物及地上
    物拆除，將土地交還原告。2.被告乙○○應將660、685地號
    土地上如附圖所示B（面積為273.01 平方公尺）、B1（面積
    為11.22 平方公尺）部分之建物及地上物拆除，並與被告吳
    裕達共同將土地交還原告。3.被告乙○○、戊○○應將 660
    地號土地上如附圖所示C（面積為307.41 平方公尺）、C1（
    面積為16.70平方公尺）、C2（面積為58.18平方公尺）部分
    之建物及地上物拆除，並共同將土地交還原告。4.原告願供
    擔保請宣告准予假執行。(二)備位聲明：1.被告應給付原告新
    臺幣（下同）1,099,470 元及自民事更正訴之聲明(三)狀繕本
    送達之翌日起至清償日止按週年利率5%計算之利息。2.原告
    願供擔保請宣告准予假執行（見本院卷第200頁、第204頁）
    。後又於99年 2月24日言詞辯論時將前次先位聲明2.變更聲
    明為：被告乙○○應將660、685地號土地上如附圖所示 B（
    面積為273.01平方公尺）、B1（面積為11.22 平方公尺）部
    分之建物及地上物拆除，將土地交還原告（見本院卷第 227
    頁）。原告上開追加當事人及變更、追加訴之聲明，其基礎
    事實同一，訴訟資料得以援用且不礙被告之防禦及訴訟之終
    結，核與上開法條意旨相符，應予准許。
三、再按原告於判決確定前，得撤回訴之全部或一部。但被告已
    為本案之言詞辯論者，應得其同意；訴之撤回，係以書狀撤
    回者，自撤回書狀送達之日起，10日內未提出異議者，視為
    同意撤回，民事訴訟法第262條第 1項及第4項定有明文。查
    被告吳裕達及庚○○分別於98年7月22日及99年1月12日到庭
    參與言詞辯論及準備程序，而原告分別於98年12月 2日及99
    年 1月13日具狀聲請撤回對被告吳裕達及庚○○之起訴（見
    本院卷第176頁反面及第209頁），前開撤回書狀繕本業於98
    年12月4日及99年1月18日分別送達被告吳裕達及庚○○，此
    有本院送達證書（見本院卷第182頁及第213頁）附卷可稽，
    而被告吳裕達及庚○○均未於10日內提出異議，視為同意撤
    回，原告此部訴之撤回自屬合法。
四、被告乙○○經合法送達未於言詞辯論期日到場，核無民事訴
    訟法第 386條各款所列情形，爰依原告之聲請，由其一造辯
    論而為判決。
貳、實體部分：
一、原告主張：原告因拍賣取得系爭土地並於93年 3月24日完成
    土地所有權登記。而系爭土地原為丙○○所有，丙○○於88
    年5月7日與被告簽立系爭租約，將系爭土地中之660、663地
    號連同662、686地號土地出租與被告，被告則在系爭土地上
    ，如附圖所示A、A1、A2、A3部分蓋有金波餐廳、B、B1部分
    蓋有金波啤酒屋，原告並不爭執因買賣不破租賃而為系爭租
    約之出租人。詎被告竟於97年12月5日將上開B、B1部分土地
    及其上之金波啤酒屋違法轉租與吳裕達，故被告已違反系爭
    租約第5條約定及民法第443條第 1項規定，原告自得依民法
    第443條第2項規定終止系爭租約。另自原告取得系爭土地後
    ，被告未曾繳納租金已達 2年之久，依系爭契租約第12條約
    定及民法第440條第3項規定，原告亦得終止系爭契約。原告
    現以起訴狀繕本之送達為終止系爭租約之意思表示，而系爭
    租約終止後，被告占有系爭土地即屬無權占有，是以原告自
    得先位主張依民法第 767條規定請求被告拆屋還地，縱若原
    告之終止不合法，664、685地號土地不在系爭租約範圍，原
    告仍得本於民法 767條請求被告拆屋還地。又若認系爭租約
    仍繼續存在，原告上開先位請求無理由，因租金為金錢給付
    之債，係屬可分之債，爰備位主張依系租契約之法律關係及
    民法之租金返還請求權，並按原告所有土地面積占系爭契約
    全部土地面積之比例即73.298％計算，請求被告給付 5年之
    租金1,099,470 元等語。並聲明：(一)先位聲明：1.被告乙○○應將660、663、664地號土地上如附圖所示A（面積為428.
    56平方公尺）、A1（面積為1.39平方公尺）、A2（面積為52
    .20平方公尺）、A3（面積為162.81 平方公尺）部分之建物
    及地上物拆除，將土地交還原告。2.被告乙○○應將660、6
    85地號土地上如附圖所示B（面積為273. 01平方公尺）、B1
    （面積為11.22 平方公尺）部分之建物及地上物拆除，將土
    地交還原告。3.原告願供擔保請宣告准予假執行。(二)備位聲
    明：如主文第3項所示並陳明願供擔保請宣告准予假執行。
二、被告經合法通知，未於言詞辯論期日到場，亦未提出書狀作
    何聲明或陳述。
三、參加人經合法通知，未於言詞辯論期日到場，惟於準備程序
    陳稱：除上開壹、一、參加訴訟之事實理由外，另以系爭土
    地雖經法院拍賣易為原告所有，而使被告與參加人間之系爭
    契約因買賣不破租賃而改存在於被告與原告及參加人之間，
    為免無法繼續獲得出租之租金利益，其不同意終止租約，且
    依上開系爭租約內容所示，原告並沒有取得地上物，地上物
    於系爭契約期滿前應歸被告所有，期滿後則應歸參加人丙○○所有等語。
四、兩造不爭執事項：
  (一)臺東縣關山鎮○○段660地號、地目田、面積2,328.16 平方
    公尺、同段663地號、地目旱、面積1,406.43 平方公尺，同
    段664地號、地目田、面積446.56平方公尺，同段685地號、
    地目田、面積64.45平方公尺等4筆土地原為參加人丙○○所
    有，後經法院拍賣由原告拍定，並於93年 3月24日登記為原
    告所有。
  (二)臺東縣關山鎮○○段662地號、地目建、面積267.66 平方公
    尺之土地，原為參加人己○○所有，於93年 3月22日登記為
    訴外人丁○○所有、同段686 地號、地目旱、面積1,092.79
    平方公尺之土地則為參加人丙○○所有。
  (三)參加人丙○○、己○○與被告於88年5月7日簽訂系爭契約，
    約定將660、662、663、686地號土地出租與被告作為建築房
    屋之用，租賃期間自88年5月15日起至98年5月15日止，後雙
    方合意延長租約至99年5月15日，租金每半年繳納1次，每半
    年租金為150,000 元。嗣後，同段660、663地號土地經法院
    拍賣易為原告所有，使得被告與參加人間之88年5月7日基地
    租賃契約因買賣不破租賃而改存在於被告與原告及參加人之
    間。
  (四)上開基地租賃契約第 5條約定內容為「乙方非經甲方同意不
    得將承租基地轉租或借他人使用。」第12條約定內容為「本
    約若有未盡事宜，甲乙雙方得另行協議，或依照有關法令規
    定及一般社會慣例處理。」
  (五)原告多次催告請求被告拆屋還地，並分別於97年3月5日及同
    年 6月24日向臺東縣關山鎮調解委員會聲請調解，惟被告均
    置之不理。
五、本院得心證之理由：
  (一)先位部分為一部有理由、一部無理由
    1.原告請求被告將664、685地號土地上詳如附圖所示A2（面
      積為52.20平方公尺）、B1 (面積為11.22平方公尺）部分
      之建物及地上物拆除，將土地交還原告，為有理由。
      (1)按所有人對於無權占有或侵奪其所有物者，得請求返還
        之。對於妨害其所有權者，得請求除去之。有妨害其所
        有權之虞者，得請求防止之。民法第767條定有明文。
      (2)經查，原告主張因拍賣取得664、685地號土地所有權，
        被告於其上建有金波餐廳及金波啤酒屋之事實，業據其
        提出土地登記謄本影本2紙（見本院卷第12頁及第13 頁
        ）為證，並與本院囑託卷臺東縣關山鎮地政事務所測量
        系爭土地及其地上建物之土地複丈成果圖（98年 2月20
        日東關地測字第0980000695號函）所示，金波餐廳占用
        原告所有664地號土地如附圖所示A2部分面積共52.20平
        方公尺；金波啤酒屋占用原告所有 685地號土地如附圖
        所示B1部分面積共11.22 平方公尺之結果相符，亦為原
        告與參加人所不爭執（見本院卷第165 頁），而原告主
        張被告無權占用非屬系爭租約範圍664、685地號土地之
        事實，被告經合法通知，未於言詞辯論期日到場爭執，
        亦不提出書狀答辯供本院斟酌，依民事訴訟法第280 條
        第3項及第1項之規定，視同自認，即應認原告主張之事
        實為真正。是以，原告依民法第 767條前段及中段規定
        請求被告拆屋還地，即屬有據，自應可取。
      (3)參加人雖有以系爭租約仍適用買賣不破租賃之規定，被
        告得以承租人之地位，主張系爭租約對於660、663、66
        4、665、685 地號土地之受讓人即原告仍繼續存在云云
        ，惟查，系爭租約之租賃標的僅660、662、663、686地
        號土地，原告所有之664、685地號土地，並非系爭租約
        之租賃基地之範圍，此有系爭租約租賃標示登記清冊影
        本乙紙（見本院卷第75頁）在卷可參，參加人此部主張
        尚有誤會。參加人復以己○○於93年3月22日將662地號
        土地及門牌號碼臺東縣關山鎮○○里○○路25號及27號
        房屋一併移轉登記為訴外人即原參加人丁○○所有，故
        原告起訴請求被告拆除金波餐廳既為丁○○所有，實際
        有拆除權者為所有權人丁○○，復系爭租約因買賣不破
        租賃對原告仍繼續存在，丁○○無拆除之必要云云，然
        查被告係基於系爭租約而建築並經營金波餐廳，被告係
        原始取得所有權且有事實上之處分權，此有本院送達證
        書上「國華餐廳；負責人乙○○；臺東縣關山鎮○○里
        ○○路27號」之戳章、金波餐廳現場照片 2紙、系爭租
        約及本院98年 2月12日勘驗測量筆錄等件（見本院卷第
        18頁、第59頁、第72頁至第75頁及第79頁）附卷可參，
        又依系爭租約第 7條「本件租賃基地上所建築之房屋或
        工作物，於租賃屆期後，地上物除乙方私有動產財物部
        分外，完全歸交甲方（即出租人），乙方（承租人即被
        告）不得異議，亦無任何請求權。」之約定，於系爭租
        約屆期前，出租人對租賃基地上之建物及工作物並無所
        有權可茲主張。再按「房屋稅納稅義務人，並非必為房
        屋所有人，繳納房屋稅之收據，亦非即為房屋所有權之
        證明（本院四十年台上字第一二六號判例參照），本件
        上訴人提出之房屋稅收據上關於系爭房屋之納稅義務人
        之記載，雖變更為上訴人名義，仍不足據以證明上訴人
        即為系爭房屋之所有人。」（最高法院70年台上字第37
        60號判例參照）及觀諸參加人所提出臺東縣稅務局房屋
        稅籍證明書備註欄特別載明：「本件資料係由房屋稅籍
        紀錄表移列，僅供參考，不作產權及他項權利證明之用
        」等字樣（見本院卷第57頁及第58頁），足見662 地號
        土地所有人及上開門牌號碼臺東縣關山鎮○○里○○路
        25號及27號房屋之房屋稅納稅義務人，縱已變更登記為
        丁○○，仍不足據以證明金波餐廳現即為丁○○所有甚
        明，是參加人此部主張應無足採。
      (4)承上，原告依民法第 767條前段及中段規定，請求被告
        就坐落於664、685地號上如附圖所示 A2（面積為52.20
        平方公尺）、 B1（面積為11.22平方公尺）部分之建物
        及地上物拆除及返還土地，為有理由，應予准許。
    2.原告請求被告將660、663、664地號土地上如附圖所示A（
      面積為428.56平方公尺）、A1（面積為1.39平方公尺）、
      A3（面積為162.8平方公尺)、 B（面積為273.01平方公尺
      ）部分之建物及地上物拆除，將土地交還原告，為無理由
      。
      (1)按出租人於租賃物交付後，承租人占有中，縱將其所有
        權讓與第三人，其租賃契約，對於受讓人仍繼續存在；
        前項規定，於未經公證之不動產租賃契約，其期限逾5
        年或未定期限者，不適用之，民法第425 條定有明文，
        另基於保護民法債編修正前之既有秩序，以維護法律之
        安定性，民法債編修正前成立之租賃契約，無適用修正
        民法第425條第2項規定之餘地（最高法院98年度第 2次
        民事庭會議決議參照）。查原告主張其於93年 3月24日
        登記取得上開660、663地號土地所有權，業據其提出土
        地登記謄本影本 2紙（見本院卷第10頁及第11頁）為證
        ，參加人丙○○、己○○與被告於88年5月7日簽訂系爭
        租約，約定將660、662、663、686地號土地出租與被告
        作為建築房屋之用，租賃期間自88年5月15日起至99年5
        月15日止，亦有參加人所提出被告所持有之系爭租約影
        本（見本院卷第72頁至第74頁）在卷可參。又依民法第
        425條第2項規定系爭租約期限逾 5年且未經公證，應無
        買賣不破租賃之適用，惟民法第425條第2項規定係89年
        5月5日始公布適用，且依照同日修正施行之民法債篇施
        行法第24條，其內容並未提及民法第425條第2項有溯及
        效力，是對於89年5月5日施行前已訂立之租賃契約並無
        溯及效力，不適用民法第425條第2項，仍有同條第 1項
        買賣不破租賃規定之適用，故系爭租約成立於88年 5月
        7 日係在民法債篇修正前，對於原告仍屬有效，被告與
        參加人間之系爭租約亦即因適用上開買賣不破租賃之規
        定而改存在於被告與原告及參加人之間，上揭事實及法
        律關係均為原告與參加人所不爭執，已如前述，均足信
        實，故就系爭租約而言，原告與參加人為共同出租人，
        原告依系爭租約對被告自享有出租人之權利。
      (2)次按終止契約之意思表示，應由全體出租人共同為之，
        此觀民法第263條準用同法第258條第 2項之規定自明，
        即租賃契約當事人之一方既有數人，其終止租約之意思
        表示即應由其全體為之，此有最高法院44年台上字第11
        9 號判例可茲參照。經查，原告固主張被告有違法轉租
        及未繳納租金已達2年之事實，其自得依系爭租約第5條
        、第12條及民法第443條第2項、第440條第3項規定終止
        系爭租約，並以本件起訴狀作為終止契約之意思表示云
        云，惟原告與參加人既為共同出租人，參加人為免無法
        繼續獲得出租之租金利益，並不同意終止（見本院卷第
        23頁），原告於本院言詞辯論時亦自承其終止系爭租約
        未得參加人即共同出租人之同意（見本院卷第229 頁）
        ，故原告單獨對被告所為終止租約之意思表示，依上開
        規定及判例意旨，應不生合法終止之效力。
      (3)從而，被告在系爭租約終止前仍有合法權源占有使用係
        屬系爭租約承租範圍之土地，並非無權占有，原告本於
        所有權人之地位，對被告主張民法第767 條物上請求權
        ，先位請求被告應將所承租660、663地號土地上如附圖
        所示之A（面積為428.56 平方公尺）、A1（面積為1.39
        平方公尺）、A3（面積為162.8平方公尺）及B（面積為
        273.01平方公尺）部分之建物及地上物拆除，將土地交
        還原告，於法尚有未合，自不准許。
    3.承上，原告依民法第767 條前段及中段，先位請求被告應
      將664、685地號土地上如附圖所示A2（面積為52.20 平方
      公尺）、B1（面積為11.22 平方公尺）之建物及地上物拆
      除，將土地交還原告，為有理由，應予准許，先位其餘請
      求被告應將660、663、664地號土地上如附圖所示之A（面
      積為428.56平方公尺）、A1（面積為1.39平方公尺）、A3
      （面積為162.8平方公尺）、B（面積為273.01平方公尺）
      之建物及地上物拆除，將土地交還原告，則為無理由，不
      應准許。
  (二)備位部分為有理由
    1.按出租人於租賃物交付後，承租人占有中，縱將其所有權
      讓與第三人，其租賃契約，對於受讓人仍繼續存在，民法
      第425條第1項定有明文。此即買賣不破租賃之規定，其主
      要效力係使原租賃契約之當事人由原出租人與承租人間移
      至受讓人與承租人間，受讓人當然繼承出租人之地位，享
      有出租人之權利，亦負擔出租人之義務；而原承租人亦對
      該受讓人，享有承租人之權利，亦負承租人之義務，使租
      賃契約產生法定移轉之效果，在承租人與受讓人間，無需
      另立租賃契約，於受讓時當然發生租賃關係，因租賃契約
      所生之租金債權，自受讓人取得租賃契約中出租人之地位
      後，即有權向承租人收取租金之權利。查被告與參加人間
      之系爭租約依買賣不破租賃之規定，改存在於被告與原告
      及參加人之間，已如前述，故原告主張依系爭租約享有出
      租人之權利，對被告有租金請求權，自屬有據。
    2.次按承租人應依約定日期，支付租金；無約定者，依習慣
      ；無約定亦無習慣者，應於租賃期滿時支付之。如租金分
      期支付者，於每期屆滿時支付之，民法第439 條定有明文
      。查系爭契約第 3條之約定為「每期租金收支及應納租金
      額如後列附表」，而參以該附表所示係自88年 5月15日起
      以每半年租金150,000 元為計算，此有系爭契約暨附表即
      各期房租收付款明細表（見本院卷第30頁至第33頁）附卷
      可證，並為原告與參加人所不爭執，業如前述，而被告經
      合法通知，未於言詞辯論期日到場爭執，亦不提出書狀答
      辯供本院斟酌，依民事訴訟法第280條第3項及第 1項之規
      定，視同自認，應認原告主張之事實為真正，則原告主張
      被告應依系爭契約給付租金，自屬合法。再查，系爭租約
      之租賃標的660、662、663、686地號土地面積分別為2328
      .16平方公尺、267.66平方公尺、1406.43平方公尺、1092
      .79平方公尺，面積總計為5095.04平方公尺（計算式：23
      28.1 6 +267.66 +1406.43 +1092.79＝5095.04 ），其中
      原告所有660、663地號土地面積總和為3734.59 平方公尺
      （計算式：2328.16+1406.43＝3734.59），按原告所有土
      地面積占系爭租約全部土地面積之比例為73.298％（計算
      式：3734.59÷5095.04＝0.73298 ），則被告依上開比例
      計算應給付原告5年之租金為1,099,470元（計算式：150,
      000×2×5×73.298%＝1,099,470）。
    3.從而，原告主張其於93年 3月24日取得上開660、663地號
      土地所有權，復因賣買不破租賃之規定成為系爭契約之共
      同出租人，基於出租人之地位，依系爭租約請求被告給付
      5年之租金1,099,470元及自民事更正訴之聲明(三)狀繕本送
      達之翌日（即99年1月13日）起至清償日止按週年利率5％
      計算之利息，洵屬正當，應予准許。
六、綜上，原告依民法第767條前段及中段請求被告應將664、68
    5地號土地上如附圖所示A2（面積為52.20平方公尺）、B1（
    面積為11.22 平方公尺）部分之建物及地上物拆除，並將土
    地交還原告，及依系爭租約之法律關係請求被告給付租金1,
    099,470 元暨自民事更正訴之聲明(三)狀繕本送達之翌日（即
    99年1月13日）起至清償日止按週年利率5％計算之利息，為
    有理由，應予准許，逾此部分之請求，則屬無據，為無理由
    ，應予駁回。
七、本件原告勝訴部分，原告陳明願供擔保，請准宣告假執行，
    經核於法並無不合，爰分別酌定相當之擔保金額宣告之，並
    依職權宣告被告預供相當擔保金，得免為假執行。至原告敗
    訴部分，其假執行之聲請，因訴之駁回而失所附麗，應予駁
    回。
八、本件事證已臻明確，兩造其餘主張陳述及所提證據，經審酌
    與本院前揭判斷不生影響，均無庸再予論述，附此敘明。
據上論結，本件原告之訴為有一部有理由、一部無理由。依民事
訴訟法第385條第1項前段、第79條、第86條第1項但書，第390條
第2項、第392條第2項，判決如主文。
中    華    民    國    99    年     3    月    10    日
                  民事庭    審判長法  官  李芳南
                                  法  官  傅曉瑄
                                  法  官  楊憶忠
以上正本證明與原本無異。
如對本判決上訴須於判決送達後20日內向本院提出上訴狀。
中    華    民    國    99    年     3    月    15    日
                                  書記官  林建成

司法院資訊處製作；財團法人民間司法改革基金會備份。
